【裁判字號】    90,台上,918
【裁判日期】    900222
【裁判案由】    違反槍砲彈藥刀械管制條例
【裁判全文】
最高法院刑事判決                                  九十年度台上字第九一八號
    上  訴  人  甲○○
右上訴人因違反槍砲彈藥刀械管制條例案件，不服台灣高等法院台中分院中華民國八
十七年十二月九日第二審判決（八十七年度上訴字第二七七三號，起訴案號：台灣台
中地方法院檢察署八十七年度偵字第一○七五二號），提起上訴，本院判決如左：
    主  文
上訴駁回。
    理  由
按刑事訴訟法第三百七十七條規定：上訴於第三審法院，非以判決違背法令為理由，
不得為之。是提起第三審上訴，應以原判決違背法令為理由，係屬法定要件。且必須
依據卷內資料為具體之指摘，並足據以辨認原判決已具備違背法令之形式，始屬相當
。本件原判決撤銷第一審科刑判決，改判變更檢察官起訴法條，依牽連犯，從一重論
處上訴人甲○○未經許可，製造可發射子彈具有殺傷力之半自動手槍罪刑；並應於刑
之執行完畢或赦免後，令入勞動場所，強制工作年。已明所憑證據及認定理由。
並依據卷內證據資料，指駁上訴人否認有改造槍彈之犯行，所辯槍枝係陳文雄幫渠改
造，且渠未改造子彈云云，係卸責之詞；及稱渠係自首主動交出槍、彈之語，均不足
採信，綦詳。原判決所為合法之事實認定，俱有卷內證據資料足憑，從形式上觀察，
並無違背法令之情形存在。上訴意旨除仍執其在原審所辯陳詞否認犯罪外，指稱上訴
人於一審稱槍枝是由綽號「阿ㄍㄝ」改造，「阿ㄍㄝ」與上訴人在原審所指之「陳文
雄」是同一人，且被查獲時祇有槍枝與子彈，並無改造槍枝之工具，上訴人於警訊時
之所供，係因害怕「陳文雄」報復，而未提及該「陳文雄」，警訊時之供詞，係上訴
人自己編造。又原判決撤銷第一審判決，變更原適用法條，改判上訴人罪刑，並未於
事實及理由各欄有所說明，亦未說明一審判決有何不當之處，顯有判決不載理由之違
法。再司法院大法官會議釋字第四七一號解釋，犯槍砲彈藥刀械管制條例第十九條第
一項所列之罪，應依個案情節符合比例原則，始得適用，無刑法第二條第二項之適用
，原判決宣告上訴人強制工作年，未依上開解釋適用，亦未說明其理由，復有判決
不載理由之違法云云。查槍砲彈藥刀械管制條例於民國八十六年十一月二十四日修正
公布施行，同年月二十六日生效，並於該條例第十九條第一項明列有關保安處分之規
定。上訴人犯罪時間係在該條例修正公布施行後之八十七年四月間某日，所犯係該條
例第十一條第一項及第十二條第一項之罪，原判決依同條例第十九條第一項規定，宣
告應於刑之執行完畢或赦免後，令入勞動場所，強制工作年，於法並無不合。上訴
意旨引據司法院大法官會議釋字第四七一號解釋，指摘原判決未予適用，亦未說明其
理由，有判決不載理由之違法，不無誤會。又原判決撤銷第一審科刑判決，變更檢察
官起訴法條，改判論處上訴人上開罪刑，已於理由內說明，亦無判決不載理由之違法
。上訴意旨就原判決理由已詳加說明之事項，重為單純之事實上爭執，自非適法之第
三審上訴理由。衡以上述說明，應認其上訴為違背法律上之程式，予以駁回。
據上論結，應依刑事訴訟法第三百九十五條前段，判決如主文。
中      華      民      國     九十     年      二      月    二十二    日
                              最高法院刑事第三庭
                                  審判長法官  陳  錫  奎
                                        法官  劉  敬  一
                                        法官  洪  清  江
                                        法官  李  伯  道
                                        法官  呂  丹  玉
      右正本證明與原本無異
                                              書  記  官
中      華      民      國     九十     年      三      月      一      日


司法院資訊處製作；財團法人民間司法改革基金會備份。
